---
title: "Amapros Disca"
output: html_document
date: "2025-11-27"
---


# DIRECTORIO DE TRABAJO  "Z:/DATA MINING/desarrollo/seba/61-Amparo_Disca"
```{r}
#Librerias
library(googlesheets4)
library(dplyr)
library(tidyr)
library(readxl)
library(janitor)
library(ggplot2)
library(DBI)
library(odbc)
library(RODBC)
library(DBI) 

funserver <- Sys.getenv("RFUN_PATH")
funserver <- gsub("GciaÂ Presupuesto", "Gcia Presupuesto", funserver)

source(paste0(funserver,"/dates.R"))
source(paste0(funserver,"/my_sqlQuery_encoding.R"))
source(paste0(funserver,"/strings.R"))
# source(paste0(funserver,"/sqlQueryInEncoding.R"))


source(paste0(funserver,"/sqlQueryIn.R"))

'%notin%' <- function(x,y)!('%in%'(x,y))
options(scipen = 999)

```


```{r}
# Directorio de trabajo
setwd("Z:/DATA MINING/desarrollo/seba/61-Amparo_Disca")
```



```{r}


sql_qry <- paste0("SELECT [ASUNTO]
      ,[CARATULA]
      ,[CARTERA]
      ,[TIPO_DE_PROCESO]
      ,[PRODUCTO_PRINCIPAL]
      ,[SUB_PRODUCTO_PRINCIPAL]
      ,[CARTERA_ACTIVA_SN]
      ,[FECHA_INICIO]
      ,[FECHA_CIERRE]
      ,[NOMBRE]
      ,[NUMERO_DE_CONTRATO]
      ,[NUMERO_DE_DOCUMENTO]
      ,[NUMERO_DE_SOCIO]
      ----,[TIPO_DE_RELACIÓN]
      ,[CARACTER]
      ,[DNUM_IC]
  FROM [DB_CIENCIADEDATOS].[dbo].[CDD_SOCIOS_BASE_LEGALES]")

# conn <- odbcConnect("cienciadedatos")
conn <- dbConnect(odbc::odbc(),
                      Driver = "SQL Server",  
                      Server = "DWDATAMART.OSDE.AR",
                      Database = "DB_CIENCIADEDATOS",
                      Port = 1433,            
                      encoding = "UTF-8")  
    
tictoc::tic()
data_legales <- dbGetQuery(conn,sql_qry)
tictoc::toc()

data_legales <- data_legales %>%  unique.array()

str(data_legales)
```

# 710 sin DNUM IC # utilizo como variable para contar registros unicos " NOMBRE" porq es la unica variable 
# para identificar q no tiene NA 
```{r}
# cantidad de Registros sin DNUM IC
data_legales %>%  filter(is.na(DNUM_IC)) %>%  count()

# cantidad de caratulas  con el mismo nombre sin DNUM ICn_distinc de nombre
data_legales %>%
  filter(is.na(DNUM_IC)) %>% 
  # n_distinct(NOMBRE)
  group_by(NOMBRE) %>% summarise(n=n())%>%  count()

sum(is.na(data_legales$
            DNUM_IC))

```



```{r}
# 1ro tomo los dni con logitud ok luego los que tiene logitud 11 (asumo q son CUIT/CUIL, extraigo el dni)
# paro los otros casos tomo nruo de contrato  y busco 
df_legales <-  data_legales %>%  mutate(LONGITUD_DNI = nchar(NUMERO_DE_DOCUMENTO),
                                TOMAR_DNI = ifelse(is.na(DNUM_IC) & (LONGITUD_DNI %in% c(7,8)), 
                                                1, 0), 
                                DNI_OK = ifelse(LONGITUD_DNI== 11 , substr (NUMERO_DE_DOCUMENTO, 3,10), 0
                                                ), 
                                DNI_OK = ifelse(TOMAR_DNI== 1,NUMERO_DE_DOCUMENTO,  DNI_OK)
                                )




sql_qry <- paste0("  SELECT [DNUM_IC] as DNUM_IC_DNI 
                            ,[DNUM_DOC]  as NUMERO_DE_DOCUMENTO
                            ,[DNUM_SOCIO]  
                    FROM [DWDATAMART].[dbo].[DSOCIO]
                    WHERE [DNUM_DOC] in (#) ")

conn <- odbcConnect("datamart")
tictoc::tic()
data_ic_dni <- sqlQueryIn(conn, unique(df_legales$DNI_OK), sql_qry )
tictoc::toc()

data_ic_dni <- data_ic_dni%>% mutate(NUMERO_DE_DOCUMENTO = as.integer(trimws(NUMERO_DE_DOCUMENTO)),
                                     NUMERO_DE_CONTRATO =  as.integer(substr(DNUM_SOCIO,1,9 ))
                                     ) %>%
                          filter(NUMERO_DE_DOCUMENTO != 0) %>% 
                          select(-DNUM_SOCIO)
  
head(data_ic_dni)


str(data_ic_dni)

data_ic_dni %>% group_by(NUMERO_DE_DOCUMENTO) %>%  summarise(n=n()) %>% arrange (-n)

# save(data_ic_dni, file= "data/data_ic_dni.Rdata")
# load( "data/data_ic_dni.Rdata")

```






Union de tablas 

```{r}
# 1ro por dni 
df_legales <-  df_legales %>%  left_join(data_ic_dni ) %>% 
                                    mutate( DNUM_IC = ifelse( (is.na(DNUM_IC) & !is.na(DNUM_IC_DNI)),
                                                              DNUM_IC_DNI, 
                                                              DNUM_IC) ) %>% 
                                    select(-DNUM_IC_DNI)


  

# 667	cantidad de registros sin DNUM IC
df_legales %>%  filter(is.na(DNUM_IC)) %>%  count()


# 632 - cantidad de caratulas  con el mismo nombre sin DNUM ICn_distinc de nombre
df_legales %>%
  filter(is.na(DNUM_IC)) %>% 
  # n_distinct(NOMBRE)
  group_by(NOMBRE) %>% summarise(n=n())%>%  count()



```


Ic segun Nro de cotrato  (sin nro de orden) y apellido y nombre)

```{r}
#  socios q no tiene DNUM_IC, DNI incompleto ( 7 u 8 cifras) y tienen nurmeor de contrato cargado ( 53 casos)

nro_contrato_incom <- df_legales %>%  filter(is.na(DNUM_IC) & 
                                                TOMAR_DNI == 0 &
                                                !is.na(NUMERO_DE_CONTRATO)
                                                 )
# socios q no tengo ni numero de socios, ni dni completo o na, ni numero de contrato. (202 casos)
socios_sin_identficar <- df_legales %>%  filter(is.na(DNUM_IC) & 
                                                TOMAR_DNI == 0 &
                                                is.na(NUMERO_DE_CONTRATO)
                                                 )

# quito la coma del campo nmomnre y apellido para poder buscar en Dsocio
nro_contrato_incom$NOMBRE_OK <- gsub(",", "", nro_contrato_incom$NOMBRE)


sql_qry <- paste0(" SELECT [DNUM_IC] as DNUM_IC_APELLIDO 
          ,[DNUM_SOCIO]  
          ,[DDES_APELLIDO]
      ,[DDES_NOMBRE]
      ,[DDES_APELLIDO_NOMBRE]
      ,[DNUM_DOC]
      ,[DCOD_SEXO]
      ,[FEC_NACIMIENTO] 
                    FROM [DWDATAMART].[dbo].[DSOCIO]
                    WHERE  [DDES_APELLIDO_NOMBRE] in (#) ")


sqlQueryIn <- function(conn, values, qry){
  
  # Función interna para procesar el lote y ejecutar la consulta
  f <- function(x) {
    xx <- paste(x, collapse = ",")
    q <- gsub("#", xx, qry)
    
    # Limpieza: remueve saltos de línea y consolida espacios
    q <- stringr::str_replace_all(stringr::str_replace_all(q, "\n", ""), "\\s+", " ")
    
    # El paquete 'RODBC' (asumo que es el que usas) devuelve un data.frame.
    output <- RODBC::sqlQuery(conn, q) 
    return(output)
  }
  
  max <- 1000 # Límite de 1000 para la cláusula IN de SQL Server
  
  if (class(values) == "character"){
    # 1. ESCAPAR: Reemplaza cualquier comilla simple interna (') con dos comillas ('')
    values_escaped <- gsub("'", "''", values, fixed = TRUE) 
    
    # 2. ENCOMILLAR: Agrega las comillas simples externas para SQL
    values <- paste("'", values_escaped, "'", sep = "")
  }
  
  # División en lotes (chunks)
  x <- seq_along(values)
  values.sp <- split(values, ceiling(x / max))
  
  # Ejecución de la consulta por lotes
  result <- lapply(values.sp, f)
  
  # Combina todos los resultados en un solo data frame
  result <- as.data.frame(do.call(rbind, result))
  return(result)
}

conn <- odbcConnect("datamart")
tictoc::tic()
data_ic_nombre <- sqlQueryIn(conn, as.character(unique(nro_contrato_incom$NOMBRE_OK)), sql_qry )
tictoc::toc()

head(data_ic_nombre)

str(data_ic_nombre)


# identifico 46 socios mas de los 53 casos
data_ic_nombre <- data_ic_nombre %>%   mutate(NUMERO_DE_CONTRATO = as.integer(substr(DNUM_SOCIO,1,9 )) ,
                                              IC_X_APELLIDO = "SI") %>%  
                              right_join(nro_contrato_incom, by= c('NUMERO_DE_CONTRATO' = 'NUMERO_DE_CONTRATO', 
                                                                   'DDES_APELLIDO_NOMBRE' ='NOMBRE_OK' )) %>% 
                              filter(!is.na(DNUM_IC_APELLIDO)) %>% 
                              select( DNUM_IC_APELLIDO,NOMBRE,
                                       NUMERO_DE_CONTRATO,DNUM_SOCIO,IC_X_APELLIDO ) 


  # cruces con data legales   
df_legales <- df_legales %>%   left_join (data_ic_nombre, by=c('NOMBRE','NUMERO_DE_CONTRATO' ) )  %>% 
                              mutate( DNUM_IC = ifelse( (is.na(DNUM_IC) & !is.na(DNUM_IC_APELLIDO)),
                                                              DNUM_IC_APELLIDO, 
                                                              DNUM_IC) ) %>% unique.array() %>% 
                                    select(-DNUM_IC_APELLIDO
                                          )
             







```


```{r}
# 627 cantidad de registros sin DNUM IC

 df_legales %>%  filter(is.na(DNUM_IC)) %>%  count()

# 593 - cantidad de caratulas  con el mismo nombre sin DNUM ICn_distinc de nombre
df_legales %>%
  filter(is.na(DNUM_IC)) %>% 
  # n_distinct(NOMBRE)
  group_by(NOMBRE) %>% summarise(n=n())%>%  count()

```

Consumos SA desde 202503
```{r}

sql_qry <- paste0("SELECT SA.[DID_SOCIO]
       ,SOC.DNUM_IC
      ,[DNUM_FILIAL_SERVICIO]
      ,NOM.DCOD_PRACTICA
      ,NOM.DDES_CORTA_PRACTICA
      ,[DID_ENTPRESTADORA_CONT]
      , MED.DCOD_MEDICAMENTO
      , MED.DDES_MEDICAMENTO
      , MED.DDES_ACCION
      ,[NUM_CANTIDAD]
      ,SUM([NUM_VALOR_PAGADO_HISTORICO]) as IMPORTE_HISTORICO
      ,SUM([NUM_VALOR_ACTUALIZADO]) as IMPORTE_ACT
      ,CC.DCOD_CLASECOSTO
      ,CC.DDES_CLASECOSTO
      ,[DID_TIPOPRESTACION]
      ,[DID_ORIGENGASTO]     
      ,GP.GRUPO_PRESUPUESTO
      ,[DID_DISCAP_NOVAL]
      ,[DID_MOSTRADOR]
      ,[DID_ENTPRESTADORA_PRESCRIPTOR]
      ,FEC.DNUM_ANOMES_PRESTACION
      ,[CONTEXTO]
      ,[DID_PMI]
  FROM [DBPresupuestos].[dbo].[DWCONS_CONSUMOS_SITUACION_ACTUAL_202510] SA
    LEFT JOIN [DWDATAMART].[dbo].[DSOCIO] SOC
        on SA.DID_SOCIO = SOC.DID_SOCIO
    LEFT JOIN [DWDATAMART].[dbo].[DGRUPO_PRESUPUESTO] GP
        on SA.DID_GRUPO_PRESUPUESTO = GP.DID_GRUPO_PRESUPUESTO
    LEFT JOIN [DWDATAMART].[dbo].[DCLASECOSTO] CC
        on SA.DID_CLASECOSTO = CC.DID_CLASECOSTO
    LEFT JOIN [DWDATAMART].[dbo].[DNOMENCLADOR] NOM
        on SA.DID_NOMENCLADOR = NOM.DID_NOMENCLADOR    
    LEFT JOIN [DWDATAMART].[dbo].[DMEDICAMENTO] MED
        on SA.DID_MEDICAMENTO = MED.DID_MEDICAMENTO
    LEFT JOIN [DWDATAMART].[dbo].[DFECHA] FEC
        on SA.DID_FECHA_PRESTACION = FEC.DID_FECHA
    WHERE SOC.DNUM_IC in  (#)
    GROUP BY  SA.[DID_SOCIO]
       ,SOC.DNUM_IC
      ,[DNUM_FILIAL_SERVICIO]
      ,NOM.DCOD_PRACTICA
      ,NOM.DDES_CORTA_PRACTICA
      ,[DID_ENTPRESTADORA_CONT]
      ,[NUM_CANTIDAD]
      ,CC.DCOD_CLASECOSTO
      ,CC.DDES_CLASECOSTO
      , MED.DCOD_MEDICAMENTO
      , MED.DDES_MEDICAMENTO
      , MED.DDES_ACCION
      ,[DID_TIPOPRESTACION]
      ,[DID_ORIGENGASTO]     
      ,GP.GRUPO_PRESUPUESTO
      ,[DID_DISCAP_NOVAL]
      ,[DID_MOSTRADOR]
      ,[DID_ENTPRESTADORA_PRESCRIPTOR]
      ,FEC.DNUM_ANOMES_PRESTACION
      ,[CONTEXTO]
      ,[DID_PMI]
  ")
 
```


```{r}
ic_legales <- df_legales[!is.na(df_legales$DNUM_IC), ]
ic_legales <- unique(ic_legales$DNUM_IC)

conn <- odbcConnect("presupuestos")
tictoc::tic()
consumos_sa <- sqlQueryIn(conn, as.character(df_legales$DNUM_IC), sql_qry )
tictoc::toc()

tail(consumos_sa)
# save(consumos_sa, file= "data/consumos_sa.Rdata")

load("data/consumos_sa.Rdata")
```


# socios con marca y consumos en  SA 
```{r}
# Grupos ppto Disca
gupo_ppto_disca <-  c(
                      12901,12902,12903,12904
                      ,12905,12906,12907,12910
                      ,12909,12908,12911,12912
                      ,12913,12914,12915,12916)

# Clase costo disca
cc_disca <- c(12901,12902,12903,12904
            ,12905,12906,12907,12910
            ,12909,12908,12911,12912
            ,12913,12914,12915,12916
            ,22901,22902,22903,22904
            ,22905,22906,22907,22908
            ,22909,22910,22911
              )

# filtro socios con marca (si 1= privada y 2 publica)
soc_marca_cons <-  consumos_sa %>%
      filter(DID_DISCAP_NOVAL > 0) %>%
      mutate(
    #columna para la agrupación
    CONSUMO_DISCA = ifelse(
      (GRUPO_PRESUPUESTO %in% gupo_ppto_disca |
         DCOD_CLASECOSTO %in% cc_disca),
      "SI",
      "NO"
    )
  ) %>%
    group_by(DNUM_IC, CONSUMO_DISCA) %>%
    summarise( IMPORTE_ACT = sum(IMPORTE_ACT, na.rm = TRUE), 
                          .groups = "drop" 
  ) %>%
    pivot_wider(
    names_from = CONSUMO_DISCA,
    values_from = IMPORTE_ACT,
    names_prefix = "IMPORTE_ACT_",
    ) %>%
  rename(
    IMPORTE_ACT_DISCA = IMPORTE_ACT_SI,
    IMPORTE_ACT_NO_DISCA = IMPORTE_ACT_NO
  )

soc_marca_cons[is.na(soc_marca_cons)] <- 0
# los identifico con marca disca
soc_marca_cons$MARCA_DISCA <- "SI"


```


```{r}
# filtro socios con marca (si 1= privada y 2 publica)
soc_sin_marca_cons <-  consumos_sa %>%
      filter(DID_DISCAP_NOVAL < 1) %>%
      mutate(
    #columna para la agrupación
    CONSUMO_DISCA = ifelse(
      (GRUPO_PRESUPUESTO %in% gupo_ppto_disca | DCOD_CLASECOSTO %in% cc_disca),
      "SI",
      "NO"
    )
  ) %>%
    group_by(DNUM_IC, CONSUMO_DISCA) %>%
    summarise( IMPORTE_ACT = sum(IMPORTE_ACT, na.rm = TRUE), 
                          .groups = "drop" 
  ) %>%
    pivot_wider(
    names_from = CONSUMO_DISCA,
    values_from = IMPORTE_ACT,
    names_prefix = "IMPORTE_ACT_",
    ) %>%
  rename(
    IMPORTE_ACT_DISCA = IMPORTE_ACT_SI,
    IMPORTE_ACT_NO_DISCA = IMPORTE_ACT_NO
    
  )

soc_sin_marca_cons[is.na(soc_sin_marca_cons)] <- 0
soc_sin_marca_cons$MARCA_DISCA <- "NO"

# control si hays socios q estan en la base con marca y tambien en sin marca
# La marca es al momento del consumo por lo q podria estar en la dos bases 


ic_ambas_bases_cons <- soc_marca_cons %>% inner_join(soc_sin_marca_cons, by='DNUM_IC') %>% 
                                      mutate(IMPORTE_ACT_NO_DISCA = IMPORTE_ACT_NO_DISCA.x +IMPORTE_ACT_NO_DISCA.y,
                                             IMPORTE_ACT_DISCA = IMPORTE_ACT_DISCA.x +IMPORTE_ACT_DISCA.y) %>% 
                                      select(DNUM_IC, IMPORTE_ACT_NO_DISCA, IMPORTE_ACT_DISCA) %>%  
                                      mutate(MARCA_DISCA = "SI")

# saco de ambas base los registros  de los IC q estan en ambas bases

soc_sin_marca_cons<- soc_sin_marca_cons %>%  filter(DNUM_IC %notin% ic_ambas_bases_cons$DNUM_IC)
soc_marca_cons<- soc_marca_cons %>%  filter(DNUM_IC %notin% ic_ambas_bases_cons$DNUM_IC)

# Agrego a la base de socios  q estan en ambas base en la bse de marca disca y consumo 
soc_marca_cons <- rbind(soc_marca_cons,ic_ambas_bases_cons)



```


Union de bases con Legales 
```{r}
# Union de bases se socios con marca y consumo y si marca y consumos
soc_consumos <- rbind(soc_sin_marca_cons,  soc_marca_cons)
sum(is.na(soc_consumos))

df_legales <- df_legales %>%  left_join(soc_consumos, by = 'DNUM_IC') 

```



Meses de consumo | importe ultimo mes
```{r}
#Meses de consum
ic_meses_consumo<-  consumos_sa %>%  group_by(DNUM_IC) %>%  summarise(MESES_CONSUMO = n_distinct(DNUM_ANOMES_PRESTACION)) %>% arrange(-MESES_CONSUMO)

#importe ultimo mes
ic_impo_ultimo<- consumos_sa %>%
  group_by(DNUM_IC) %>%
  mutate(
    ULTIMO_ANOMES = max(DNUM_ANOMES_PRESTACION, na.rm = TRUE)
  ) %>%
  filter(DNUM_ANOMES_PRESTACION == ULTIMO_ANOMES) %>%
  group_by(DNUM_IC, DNUM_ANOMES_PRESTACION) %>%
  summarise(
    IMPORTE_TOTAL_ULTIMO_MES = sum(IMPORTE_ACT, na.rm = TRUE),
    .groups = "drop" 
  ) %>%
  select(DNUM_IC, IMPORTE_TOTAL_ULTIMO_MES)


df_legales <- df_legales %>%  left_join(ic_meses_consumo, by = 'DNUM_IC') %>% 
                                  left_join(ic_impo_ultimo, by = 'DNUM_IC')

```



```{r}
# luego los socios  q no estan en ambas bases, pero estan en la base de legales - buscar en Dmarcas

socios_sin_marca_sin_cons <- df_legales %>%  filter( is.na(MARCA_DISCA))


sql_qry <- paste0("SELECT  [DID_SOCIO]
      ,[MARCA_CODIGO]
      ,[MARCA_ORIGEN]
      ,[MARCA]
      ,[MARCA_FECHA_DESDE]
      ,[MARCA_FECHA_HASTA]
      ,[DNUM_IC]
      ,[MARCA_CATEGORIA]
      ,[MARCA_SUB_CATEGORIA]
      ,[MARCA_PATOLOGIA_ASOCIADA]
      ,[FECHA_UPDATE]
      ,[DID_SOCIO_MARCA]
  FROM [DWDATAMART].[dbo].[DSOCIO_MARCAS] 
  where [DNUM_IC]  in (#)")

conn <- odbcConnect("presupuestos")
tictoc::tic()
marcas_disca <- sqlQueryIn(conn, as.character(socios_sin_marca_sin_cons$DNUM_IC), sql_qry )
tictoc::toc()

tail(marcas_disca)
 # save(marcas_disca, file= "data/marcas_disca.Rdata")
# load("data/marcas_disca.Rdata")
```

```{r}
unique(marcas_disca$MARCA)

marcas_disca <-  marcas_disca %>%  filter(MARCA == "DISCAPACIDAD") %>% 
                                  group_by(DNUM_IC,MARCA ) %>% 
                                  summarise(MARCA_VIGENCIA_FECHA_HASTA = max(MARCA_FECHA_HASTA)
                                         ) %>%  
                                  filter(MARCA_VIGENCIA_FECHA_HASTA >= 20221101) #  Margen por las dudas



marcas_disca %>% group_by(DNUM_IC) %>% summarise(n=n()) %>% arrange(-n)


df_legales <- df_legales %>%  left_join(marcas_disca, by='DNUM_IC') %>%  
                                    mutate(MARCA_DISCA = ifelse( (is.na(MARCA_DISCA) & MARCA == "DISCAPACIDAD"), 
                                                                 "SI - SIN COSUMO",MARCA_DISCA
                                                                                          )
                                          ) %>% 
                                    mutate(MARCA_DISCA = ifelse( is.na(MARCA_DISCA), 
                                                                 "SI - SIN COSUMO",
                                                                 MARCA_DISCA
                                                                                          )
                                                                   ) 

```

```{r}
# save(df_legales,file="data/df_legales.Rdata")
```




calculos 
```{r}

df_legales %>% group_by (MARCA_DISCA) %>% 
                  summarise(SOCIOS = n_distinct(DNUM_IC),
                            CAPITA_DISCA_ACT = mean(IMPORTE_ACT_DISCA),
                            CAPITA_NO_DISCA_ACT = mean(IMPORTE_ACT_NO_DISCA),
                            MAX_DISCA_ACT = max(IMPORTE_ACT_DISCA), 
                            MAX_NO_DISCA_ACT = max(IMPORTE_ACT_DISCA),
                            MIN_DISCA_ACT = min(IMPORTE_ACT_DISCA), 
                            MIN_NO_DISCA_ACT = min(IMPORTE_ACT_DISCA)
                            
                            )



# 1. Transformar los datos a formato largo (long format)
df_largo <- df_legales %>% 
  filter(MARCA_DISCA != "SI - SIN COSUMO") %>% 
  pivot_longer(
    cols = c(IMPORTE_ACT_DISCA, IMPORTE_ACT_NO_DISCA), # Columnas a pivotar
    names_to = "CONSUMO_TIPO",                        # Nueva columna para los nombres
    values_to = "IMPORTE_ACT"                         # Nueva columna para los valores
  ) %>%
  # Limpieza de nombres (Opcional, para que la leyenda sea más clara)
  mutate(
    CONSUMO_TIPO = case_when(
      CONSUMO_TIPO == "IMPORTE_ACT_DISCA"    ~ "Consumo DISCA",
      CONSUMO_TIPO == "IMPORTE_ACT_NO_DISCA" ~ "Consumo NO DISCA",
      TRUE ~ CONSUMO_TIPO
    )
  )

# 2. Crear el Boxplot
grafico_boxplot <- ggplot(df_largo, aes(x = MARCA_DISCA, y = IMPORTE_ACT, fill = CONSUMO_TIPO)) +
  
  # Añadir las cajas de bigotes
  geom_boxplot(outlier.shape = 1, # Define la forma de los outliers (puntos)
               na.rm = TRUE) +    # Ignorar valores NA
  
  # Personalización de etiquetas y títulos
  labs(
    title = "Distribución de Importes de Consumo por Tipo de Marca y Discapacidad",
    x = "Marca Discapacidad",
    y = "Importe Activo ($)",
    fill = "Tipo de Consumo" # Título de la leyenda
  ) +
  
  # Aplicar un tema limpio
  theme_minimal() +
  
  # Ajustar el ángulo de las etiquetas del eje X si los nombres son largos
  theme(axis.text.x = element_text(angle = 45, hjust = 1)) +
  
  # Escala de Y en formato logarítmico (útil si hay valores muy dispersos)
  scale_y_log10() 

# Mostrar el gráfico
print(grafico_boxplot)


```

```{r}

nn<- df_legales %>% filter(!is.na(DNUM_IC)) %>%  group_by(NOMBRE) %>%  summarise(n=n()) %>% arrange(-n)

nn %>% anti_join( (data_legales %>% filter(!is.na(DNUM_IC)) %>%  group_by(NOMBRE) %>%  summarise(n=n()) %>% arrange(-n)
                   )
                  )

df_legales %>%  group_by(ASUNTO) %>%  summarise(n=n()) %>% arrange(-n)

```



